# 同一控制下企业合并期初数调整问题

提问人：blueboy6621 时间：2017-04-09 00:10:01
陈版，请教一个问题： A公司下有C公司和D公司，C、D属于全资子公司， 2016 年新设一个B公司，A公司将C公司的股权划转给B公司，请问B公司在编制合并报表时，要调整期初数吗？由于B公司是新设的，突然有期初数，会不会很奇怪呢？

回答人：chenyiwei
B公司是本年度新设的公司，其合并报表从其设立日开始编制，所以只需要纳入C公司从B公司设立日到年末为止的经营成果和现金流量，B的合并报表无年初数。

提问人：blueboy6621 时间：2017-06-02 23:12:39
谢谢陈版主，现在有个问题请教，集团公司为股份公司承担诉讼损失，股份公司的账务处理：借：营业外支出，贷：资本公积，那么集团公司的账务处理怎么做？另外，股份公司对判决不服，向第三方提起诉讼，要是胜诉，股份公司和集团公司怎么做账呢？

回答人：chenyiwei
集团公司对应做：借：长期股权投资，贷：银行存款或其他应付款。对第三方诉讼如胜诉的会计处理则取决于第三方的补偿款是否需支付给集团公司。